【裁判字號】    97,訴,769
【裁判日期】    970926
【裁判案由】    毒品危害防制條例
【裁判全文】
臺灣基隆地方法院刑事判決        97年度訴字第769號
公  訴  人  臺灣基隆地方法院檢察署檢察官
被      告  丙○○
上列被告因毒品危害防制條例案件，經檢察官提起公訴（97年度
毒偵字第923號），並經本院合議庭裁定由受命法官獨任進行簡
式審判程序，判決如下：
    主      文
丙○○施用第一級毒品，累犯，處有期徒刑柒月。
扣案之第一級毒品海洛因驗餘淨重零點零壹捌肆公克（併同難以
完全析離之包裝袋壹只）沒收銷燬之。
    事實及理由
一、本件犯罪事實應補充：「丙○○於95年10月23日假釋期滿未
    經撤銷假釋，其未執行之刑以已執行論而執行完畢。」、證
    據應補充、更正：「被告於本院準備程序及審判程序之自白
    及扣案之海洛因驗餘淨重0.0184公克（起訴書誤載安非他命
    ）。」、應適用之法條應補充：「扣案之第一級毒品海洛因
    驗餘淨重0.0184公克（併同難以完全析離之包裝袋1只），
    為查獲之毒品（蓋無論以何種方式分離包裝袋與其內裝之毒
    品，包裝袋內均會有極微量毒品殘留，故上述包裝袋應整體
    視為查獲毒品，一併依前揭規定宣告沒收銷燬之，參見最高
    法院95年度臺上字第3739號、第7354號判決），不問屬於犯
    人與否，應依毒品危害防制條例第18條第1項前段宣告沒收
    銷燬之。」外，餘均引用如附件檢察官起訴書之記載。
二、據上論斷，應依刑事訴訟法第273條之1第1項、第284條之1
    、第299條第1項前段、第310條之2、第454條第2項，毒品危
    害防制條例第10條第1項、第23條第2項、第18條第1項前段
    ，刑法第11條、第47條第1項，判決如主文。
本案經檢察官甲○○到庭執行職務。
中    華    民    國    97    年    9     月    26    日
                  刑事第四庭法  官    何怡穎
以上正本證明與原本無異。
如不服本判決應於收受本判決後10日內向本院提出上訴書狀，其
未敘述上訴理由者，並得於提起上訴後10日內向本院補提理由書
狀（均須按他造當事人之人數附繕本）「切勿逕送上級法院」。
中    華    民    國    97    年    9     月    26    日
                            書記官    鄭梅君
附錄本案論罪科刑法條：
毒品危害防制條例第10條
施用第一級毒品者，處 6 月以上 5 年以下有期徒刑。
施用第二級毒品者，處 3 年以下有期徒刑。
附件：
臺灣基隆地方法院檢察署檢察官起訴書
                                     97年度毒偵字第923號
    被      告  丙○○  男  33歲（民國○○年○月○○日生）
                        身分證統一編號：Ｚ000000000號
                        住嘉義縣中埔鄉金蘭村田寮4號之5
                        居基隆市中山區○○○路35巷2號
上列被告因違反毒品危害防制條例案件，業經偵查終結，認應提
起公訴，茲敘述犯罪事實及證據並所犯法條如下：
        犯罪事實
一、丙○○前因施用毒品案件，經觀察、勒戒2次後，均認無繼
    續施用毒品之傾向，分別於民國89年1月15日、90年9月13日
    執行完畢釋放，並經臺灣桃園地方法院及臺灣嘉義地方法院
    檢察署檢察官，分別以88年訴字第1223號為免刑判決及90年
    度偵字第1055號為不起訴處分確定。復因施用毒品案件，由
    臺灣嘉義地方法院於93年3月26日，以93年度訴緝字第8號判
    處有期徒刑1年確定；又因搶奪案件，經臺灣嘉義地方法院
    於93年6月15日，以93年度訴字第132號判處有期徒刑1年8月
    確定；再因施用毒品案件，經臺灣嘉義地方法院於93年5月
    19日，以93年度嘉簡字第325號判處有期徒刑4月確定，上開
    3罪，經臺灣嘉義地方法院定應執行有期徒刑2年10月確定，
    於95年6月14日縮短刑期假釋出監，迨於95年10月23日假釋
    期滿而執行完畢。詎其猶不知悔改，基於施用第一級海洛因
    之犯意，於97年3月23日晚間6時許，在基隆火車站廁所內，
    以將海洛因倒入注射針筒加水混合注射身體方式，施用第一
    級毒品海洛因1次，嗣於97年3月25日晚間7時35分許，在基
    隆市○○區○○路20號「仁祥醫院」前，為警盤查而查獲，
    並扣得第一級毒品海洛因1小包（驗餘淨重0.0184公克），
    經警採其尿液送驗，結果呈嗎啡陽性反應。
二、案經基隆市警察局第一分局報告偵辦。
        證據並所犯法條
┌──┬──────────┬────────────┐
│編號│證據名稱            │待證事實                │
├──┼──────────┼────────────┤
│一  │被告丙○○之供述    │其承認有施用海洛因之行為│
│    │                    │。                      │
├──┼──────────┼────────────┤
│二  │基隆市警察局第一分局│經警採集被告尿液送驗，鑑│
│    │偵辦毒品案件尿液檢體│驗結果呈嗎啡陽性反應。  │
│    │對照表、臺灣尖端先進│                        │
│    │生技醫藥股份有限公司│                        │
│    │濫用藥物檢驗報告各1 │                        │
│    │份                  │                        │
├──┼──────────┼────────────┤
│三  │基隆市警察局第一分局│扣案白粉1包確含有海洛因 │
│    │查獲涉嫌毒品危害防制│成分。                  │
│    │條例毒品初步鑑驗報告│                        │
│    │單、交通部民用航空局│                        │
│    │醫務中心毒品鑑定書各│                        │
│    │1份及照片2張        │                        │
├──┼──────────┼────────────┤
│四  │扣案安非他命1小包（ │被告持以施用第一級毒品海│
│    │驗餘淨重0.0184公克）│洛因。                  │
├──┼──────────┼────────────┤
│五  │本署刑案資料查註紀錄│被告有如事實欄所載之施用│
│    │表、全國施用毒品案件│毒品紀錄。              │
│    │紀錄表、法務部全國檢│                        │
│    │察官線上查詢刑案人犯│                        │
│    │在監所最新資料報表各│                        │
│    │1份                 │                        │
└──┴──────────┴────────────┘
二、核被告所為，係犯毒品危害防制條例第10條第1項之施用第
    一級毒品罪嫌。被告持有第一級毒品海洛因之低度行為，應
    為施用第一級海洛因之高度行為所吸收，不另論罪。又被告
    有如事實欄所載之科刑紀錄，有本署刑案資料查註紀錄表1
    份在卷可按，其於5年內再犯本件有期徒刑以上之罪，屬累
    犯，請依刑法第47條第1項之規定，加重其刑。扣案第一級
    毒品海洛因1小包（驗餘淨重0.0184公克），請依毒品危害
    防制條例第18條第1項前段之規定，宣告沒收銷燬之。
三、依刑事訴訟法第251條第1項提起公訴。
        此  致
臺灣基隆地方法院
中    華    民    國    97    年    5     月    7     日
                              檢察官  乙  ○  ○
本件正本證明與原本無異
中    華    民    國    97    年    5     月    12    日
                              書記官  姜  貴  泰
附錄所犯法條：
毒品危害防制條例第10條
    施用第一級毒品者，處 6 月以上 5 年以下有期徒刑。
    施用第二級毒品者，處 3 年以下有期徒刑。


司法院資訊處製作；財團法人民間司法改革基金會備份。
